【裁判字號】    88,中簡上,351
【裁判日期】    890303
【裁判案由】    傷害
【裁判全文】
臺灣臺中地方法院刑事判決                      八十八年度中簡上字第三五一號
    上  訴  人  陳哲立
    即  被  告
         (原名丙○○
                乙○○
右上訴人因傷害案件，不服台灣台中地方法院台中簡易庭八十八年度中簡字第二四七
三號中華民國八十八年十一月二日第一審簡易判決（聲請書案號：台灣台中地方法院
檢察署八十八年度偵字第二０三六九號），提起上訴，本院合議庭判決如左：
    主  文
原判決撤銷。
陳哲立、乙○○共同傷害人之身體，各處有期徒刑參月，如易科罰金，均以參佰元折
算壹日，均緩刑參年。
扣案之鐵條壹支沒收。
    事  實
一、陳哲立（原名丙○○）與乙○○於民國八十八年九月二十六日二十二時三十分許
    ，共騎陳哲立之兄陳儀河所有車號ＫＷＴ－五九二號機車，至台中市○○區○○
    路上沿途燃放沖天炮，適有丁○○、甲○○騎乘機車經過太原路五號橋時，因險
    遭沖天炮射傷，乃下車勸止陳哲立、乙○○不要燃放沖天炮，陳哲立、乙○○竟
    共同基於普通傷害之犯意聯絡，陳哲立持其於彰化縣某工地撿拾而置放在前開機
    車上之鐵條一支毆打丁○○，乙○○則拿置放在前開機車上陳儀河所有之機車大
    鎖一個毆打甲○○，致丁○○受有頭部左側裂傷、左肩擦傷、左背及上臂挫傷、
    右腳踝擦傷，甲○○受有右手第五掌骨骨折、右膝挫傷、頭前額挫傷、右肩開放
    傷口、全身多處傷（背及左上肢多處擦傷）之傷害。嗣經丁○○、甲○○提出告
    訴，經警循線查獲，並扣得前開機車大鎖一個、鐵條一支。
二、案經丁○○、甲○○訴請台中市警察局第五分局報請台灣台中地方法院檢察署檢
    察官偵查起訴。
    理  由
一、訊據被告陳哲立、乙○○對於右揭時地分持鐵條及機車大鎖毆打告訴人丁○○、
    甲○○之事實供承不諱，惟均辯稱雙方是互毆，且事後已賠償丁○○、甲○○各
    新台幣五萬元，但丁○○、甲○○未撤回告訴，及扣案之機車大鎖並非其等所有
    云云。經查：被告二人對右開傷害犯行業已白白不諱，核與告訴人丁○○、甲○○指訴之情節相符，復有財團法人私立中國醫藥學院附設醫院之診斷證明書二紙
    在卷可稽，及扣案之機車大鎖一個、鐵條一支可資佐憑。被告所辯與告訴人互毆
    ，已賠償告訴人各新台幣五萬元等語，與傷害犯行之認定不生影響。從而本件事
    證已臻明確，被告二人之犯行堪以認定，應予論罪科刑。另告訴人等於第一審判
    決前，並未向本院簡易庭或台中地檢署具狀撤回告訴，有偵、審卷宗可稽，至被
    告等於本院審理時所提出與告訴人達成和解之和解書一紙，其上亦無告訴人撤回
    告訴之文句，自不生撤回告訴之效力。
二、核被告二人所為，均係犯刑法第二百七十七條第一項之普通傷害罪。被告二人間
    ，有犯意聯絡及行為分擔，均為共同正犯。原審對被告論罪科刑，固非無見，惟
    被告陳哲立所騎ＫＷＴ－五九二號機車，乃其兄陳儀河所有，此有該機車之行車
    執照影本一紙在卷可稽，扣案之機車大鎖既在該機車內取出使用，被告二人所辯
    該機車大鎖是陳哲立之兄陳儀河所有一節，即堪採信。原審判決以該機車大鎖係
    供犯罪所用之物，且為被告陳哲立所有，因而宣告沒收，即有未洽，無可維持。
    上訴人即被告二人以此指摘原審判決不當，為有理由，應由本院將原判決撤銷改
    判。本院審酌被告二人年輕識淺，血氣方剛，因一時失慮，致罹刑章，傷害告訴
    人之程度不輕，犯後坦承犯行，業與告訴人達成和解取得寬諒（參附卷之和解書
    ）等一切情狀，分別量處如主文所示之刑，並分別諭知易科罰金之折算標準。又
    被告二人前均未曾受有期徒刑以上刑之宣告，有被告全國前案紀錄表在卷可按，
    其等坦承犯行，深具悔意，且業與告訴人達成和解，經此案之科刑教訓後，當知
    警惕而無再犯之虞，本院綜核各情，認所宣告之刑以暫不執行為適當，均併予宣
    告緩刑三年，以啟自新。扣案之鐵條一支，為被告陳哲立於彰化縣某工地撿獲，
    故為其所有，且係供犯本件傷害罪所用之物，爰依刑法第三十八條第一項第二款
    宣告沒收。
據上論斷，應依刑事訴訟法第四百五十五條之一第一項、第三項、第三百六十九條第
一項前段、第三百六十四條、第二百九十九條第一項前段，刑法第二十八條、第二百
七十七條第一項、第四十一條、第七十四條第一款、第三十八條第一項第二款，罰金
罰鍰提高標準條例第一條前段、第二條，判決如主文。
中      華      民      國      八十九      年    三    月      三      日
                                  審判長法  官  陳 繼 先
                                        法  官  陳 文 燦
                                        法  官  游 文 科
右正本證明與原本無異。
本判決不得上訴。
            書記官
中      華      民      國      八十九      年    三    月      三      日
附錄論罪科刑法條
刑法第二百七十七條第一項：
傷害人之身體或健康者，處三年以下有期徒刑、拘役或一千元以下罰金。


司法院資訊處製作；財團法人民間司法改革基金會備份。
